臺灣高雄地方法院刑事判決　　　　　　96年度交簡字第2045號
聲　請　人　臺灣高雄地方法院檢察署檢察官
被　　　告　甲○○
上列被告因公共危險案件，經檢察官聲請以簡易判決處刑（96年
度偵字第13826號），本院判決如下：
    主  文
甲○○犯不能安全駕駛動力交通工具罪，處有期徒刑肆月，如易
科罰金，以新台幣壹仟元折算壹日。
    事實及理由
一、甲○○明知服用酒類後駕駛動力交通工具，因辨識力、反應
    力、控制力較平常狀況薄弱，易肇事致生危險，於民國95年
    11月24日7 時許在紅毛港海鮮餐廳飲酒，而於同日晚間某時
    飲酒結束而已達酒後無法安全騎乘機車之程度後，竟仍騎乘
    車號YR2 —080 號重型機車行駛於道路，沿高雄市○○路往
    新生路方向返家。嗣於95年11月25日凌晨0 時40分許，途經
    成功路與擴建路口以西約80公尺處附近時，即因酒後無法安
    全駕駛，而自摔倒地並受有頭部外傷、左鎖骨骨折、四肢多
    處挫擦傷之傷害，經警據報到場處理，並委託醫院測得其血
    液中酒精濃度為237 MG/DL ，換算呼氣酒精濃度達每公升1.
    185 毫克（聲請簡易判決處刑書誤載為1.85MG/L），查悉上
    情。案經高雄市政府警察局前鎮分局報告臺灣高雄地方法院
    檢察署檢察官偵查後聲請簡易判決處刑。
二、被告甲○○於警詢時固坦認其確於上揭時、地飲酒後騎乘機
    車自摔受傷乙節，惟矢口否認有何上揭犯行，並辯稱：伊之
    酒精濃度不可能那麼高云云。惟上揭事實，業有高雄市政府
    警察局舉發違反道路交通管理事件通知單、刑法第185 條之
    3 案件觀察測試紀錄表、道路交通事故現場圖、道路交通事
    故談話紀錄表、生化檢驗報告單各1 份與現場相片2 幀在卷
    可資佐證。被告雖辯稱其測得酒精濃度不可能那麼高云云，
    惟其自摔受傷後經送醫急救，經醫院測得其血液酒精濃度達
    237 MG/DL ，核與卷附病例號碼同為457499號之診斷證明書
    與生化檢驗報告單記載內容相符，堪認上開血液中酒精濃度
    測定值，確為被告血液檢體之檢測結果，且被告就此部分所
    辯，並未提出相當之客觀科學檢測以為佐證，其此部分所辯
    ，即難採信。按刑法第185 條之3 規定所謂「不能安全駕駛
    」，乃抽象危險犯，並不以發生具體危險為必要，對於呼氣
    酒精濃度已達每公升0.55毫克以上，肇事率為一般正常人之
    10倍，認為已達不能安全駕車之標準，此業經法務部88 年5
    月18日以法88檢字第001669號函告週知。又當人飲酒後，若
    以呼氣酒精濃度測試器測得之呼氣濃度達到每公升0.5 毫克
    時，反應較慢，感覺減低，將影響駕駛；達到每公升0. 75
    毫克時，思考與個性行為均會改變；達到每公升1. 0毫克時
    ，步態不穩，噁心嘔吐，精神混惑不清晰；達到每公升1. 5
    毫克時，說話不清楚，感覺喪失，視力模糊；達到每公升2.
    0 毫克時，體溫與血糖均降低，肌肉控制差，甚至會導致癲
    癇發作；達到每公升3.5 毫克時，則已經神智不清，反射減
    低，甚至呼吸抑制，亦業據行政院國軍退除役官兵輔導委員
    會臺北榮民總醫院以88年8 月5 日（88）北總內字第2686 8
    號函釋明確，則參酌被告經測得之血液中酒精濃度經換算為
    呼氣值後達每公升1.185 毫克及依據上開研究報告有關駕駛
    人酒後駕車行為表現之結論，佐以被告於飲酒後騎乘機車自
    摔倒地受傷一節，足認被告因飲酒已至駕駛技巧障礙，視覺
    及行為反應能力減低之情形，其於飲酒後已達不能安全駕駛
    動力交通工具之程度無疑。從而，本件事證明確，被告犯行
    洵堪認定，應予依法論科。
三、核被告所為，係犯刑法第185條之3之不能安全駕駛動力交通
    工具罪。爰審酌被告前於95年間，即因酒後不能安全駕駛之
    公共危險案件，經臺灣高雄地方法院檢察署檢察官以95年度
    偵字第10395 號為緩起訴處分確定，繳納緩起訴處分金新台
    幣5 萬元，緩起訴處分期間自95年5 月18日至96年5 月17日
    止，有臺灣高雄地方法院檢察署刑案資料查註紀錄表、台灣
    高等法院被告前案紀錄表各1 份在卷可稽，其竟仍不知警惕
    ，又於上開緩起訴處分期間內，再於飲酒後換算之吐氣酒精
    濃度高達每公升1.185 毫克而不能安全駕駛狀態下，猶貿然
    騎乘機車上路，顯然一貫漠視法紀，罔顧公眾之交通安全，
    對其他用路人之安全構成威脅，犯後復否認犯行，態度不佳
    ，實不宜輕縱，惟念其犯後坦承飲酒後駕車之事實，其亦因
    此自摔而受有頭部外傷、左鎖骨骨折、四肢多處挫擦傷之傷
    害，而得所教訓，有卷附邱外科醫院診斷證明書1 紙為佐，
    暨其犯罪動機、手段等一切情狀，量處如主文所示之刑，併
    審酌被告為大學畢業，從事水產業之工作、家境小康，有其
    基本資料附於警詢筆錄可稽，及其犯罪情節等情，諭知如主
    文所示易科罰金之折算標準，以示懲儆。
四、依刑事訴訟法第449 條第1 項前段、第3 項，刑法第185 條
    之3 、第41條第1 項前段，刑法施行法第1 條之1 ，逕以簡
    易判決處如主文所示之刑。
五、如不服本判決，得於判決書送達之日起10日內，以書狀敘述
    理由，向本庭提出上訴。
中　　華　　民　　國　　96　　年　　7 　　月　　6　　日
                      交通法庭  法　官  黃苙荌
以上正本證明與原本無異。
如不服本判決，應於判決送達後10日內，向本院提出上訴狀。
中　　華　　民　　國　　96　　年　　7 　　月　　6　　日
                                書記官  郭育秀
附錄本案論罪科刑之法條：
中華民國刑法第185條之3
服用毒品、麻醉藥品、酒類或其他相類之物，不能安全駕駛動力
交通工具而駕駛者，處1 年以下有期徒刑、拘役或3 萬元以下罰
金。
